臺灣苗栗地方法院刑事判決
111年度訴字第234號
公  訴  人  臺灣苗栗地方檢察署檢察官
被      告  魏欣怡




上列被告因加重詐欺等案件，經檢察官提起公訴 （111年度偵字
第371號、第423號、第1591號、第2265號、110年度偵字第6193
號)，被告於準備程序進行中，就被訴事實為有罪之陳述，經本
院合議庭裁定由受命法官獨任進行簡式審判程序，判決如下：
    主          文
魏欣怡犯如附表所示之罪，各處如附表所示之刑及沒收。不得易
科罰金部分，應執行有期徒刑壹年肆月；得易科罰金部分，應執
行有期徒刑陸月，如易科罰金，以新臺幣壹仟元折算壹日。
    犯罪事實及理由
一、本件犯罪事實、證據，除於證據部分補充記載「被告於本院
    準備程序及審理時之自白、臺灣高等法院被告前案紀錄表」
    外，其餘均引用檢察官起訴書（如附件）之記載。
二、論罪科刑：
（一）核被告就附表編號2、4所為，均係犯刑法第339條第1項之
      詐欺取財罪；就附表編號1、3、5、6、7所為，則均係犯
      刑法第339條之4第1項第3款之以網際網路對公眾散布而犯
      詐欺取財罪。被告利用無犯罪意思之林思妤、倪佳儀、陳
      鄧羽絜、陳以旋、喬緁妡、王立昕、紀淳綾提供帳戶資料
      ，供附表之被害人匯款受詐欺之款項，以遂行本件詐欺犯
      行，均應論以間接正犯。
（二）被告就附表編號1、3、7所載數次向被害人施用詐術，致
      其等陷於錯誤而數次匯款，均係基於詐欺取財之單一決意
      ，於相近之時、地施用內容相近之詐術，被害人及侵害法
      益同一，堪認各行為之獨立性極為薄弱，依一般社會通念
      ，難以強行分開，應評價為數個舉動之接續施行，合為包
      括一行為之接續犯予以評價為當。
（三）被告所犯上開7罪，犯意各別，行為互殊，應予分論併罰
      。
（四）爰以行為人之責任為基礎，審酌被告為智識及勞動能力均
      正常之成年人，有適當之謀生能力，卻不思以正當手段賺
      取財物，僅因積欠債務，竟分別以附表各編號所示方法對
      公眾或私下對被害人施用詐術，藉此獲取不法利益，影響
      網路正常交易秩序及大眾對網路交易之信心，所為殊值非
      難，惟念及被告犯後已知坦承犯行之態度，暨衡酌其素行
      （見臺灣高等法院被告前案紀錄表）、犯罪動機、手段、
      所造成之損害，及其於審理中自陳之智識程度及家庭經濟
      生活狀況（詳見本院卷第83頁）等一切情狀，量處如附表
      宣告刑欄所示之刑。再衡酌罪責相當及特別預防之刑罰目
      的，行為人之人格及各罪間之關係，具體審酌各罪侵害法
      益之異同、對侵害法益之加重效應及時間、空間之密接程
      度，注意維持輕重罪間刑罰體系之平衡，及刑罰邊際效應
      隨刑期而遞減及行為人所生痛苦程度隨刑期而遞增之情形
      ，行為人復歸社會之可能性等，考量被告所犯均係相同加
      重詐欺犯行，倘就其刑度予以實質累加，尚與現代刑事政
      策及刑罰之社會功能不符，茲考量上情，盱衡被告所犯之
      法律之目的、違反之嚴重性及貫徹刑法量刑公平正義理念
      ，就得易科罰金部分及不得易科罰金部分各定其應執行之
      刑如主文所示，並就得易科罰金部分諭知易科罰金之折算
      標準。　
三、沒收：
　　按犯罪所得，屬於犯罪行為人者，沒收之。前二項之沒收，
    於全部或一部不能沒收或不宜執行沒收時，追徵其價額。犯
    罪所得已實際合法發還被害人者，不予宣告沒收或追徵。刑
    法第38條之1 第1 項前段、第3 項、第5項分別定有明文。
    被告於本院審理時稱被害人陳鄧羽絜、劉怡婷已匯款退款，
    方曼婷是部分匯還等語，經查，如起訴書附表編號4被害人
    陳鄧羽絜稱其有收到32,000元退款乙節，業據被害人於警詢
    中證述明確（見偵371卷二第77頁至87頁)；起訴書附表編號
    5被害人方曼婷稱其有收到6,000元、2,000元退款乙節，業
    據被害人於警詢中證述明確（見偵371卷二第181頁)；起訴
    書附表編號7被害人劉怡婷稱其有收到80,000元退款乙節，
    業據被害人於警詢中證述明確（見花市警刑卷第111頁至117
    頁)應認該等退款金額部分之犯罪所得已實際合法發還，依
    刑法第38條之1第5項規定，不予宣告沒收。除上開已退還前
    述被害人之部分外，其餘被告詐得如起訴書各編號「犯罪所
    得」欄所示財物均尚未實際合法發還各該被害人，爰依刑法
    第38條之1第1項、第3項規定諭知沒收，於全部或一部不能
    沒收或不宜執行沒收時，追徵其價額。
據上論斷，應依刑事訴訟法第273 條之1 第1 項、第299 條第1
項前段、第310 條之2 、第454 條第2 項，判決如主文。
本案經檢察官彭郁清提起公訴、到庭執行職務。
中　　華　　民　　國　　111 　年　　7 　　月　　19　　日
                  刑事第三庭  法　官　王瀅婷
以上正本證明與原本無異。
如不服本判決應於收受判決後20日內向本院提出上訴書狀，並應
應敘述具體理由。其未敘述上訴理由者，應於上訴期間屆滿後20
日內向本院補提理由書(均須按他造當事人之人數附繕本)「切勿
逕送上級法院」。告訴人或被害人如對本判決不服者，應具備理
由請求檢察官上訴，其上訴期間之計算係以檢察官收受判決正本
之日期為準。
   　　                     　書記官  許雪蘭
中　　華　　民　　國　　111 　年　　7 　　月　　19　　日
附表：
編號 被害人 犯罪事實 犯罪所得 主文 1 陳宥汝 起訴書附表編號1 316,090元  魏欣怡以網際網路傳播工具，對公眾散布而犯詐欺取財罪，處有期徒刑壹年貳月。未扣案之犯罪所得新臺幣參拾壹萬陸仟玖拾元沒收，於全部或一部不能沒收或不宜執行沒收時，追徵其價額。 2 曾鈺欽 起訴書附表編號2 3,500元 魏欣怡犯詐欺罪，處有期徒刑肆月，如易科罰金，以新臺幣壹仟元折算壹日。未扣案之犯罪所得新臺幣參仟伍佰元沒收，於全部或一部不能沒收或不宜執行沒收時，追徵其價額。 3 倪佳儀 起訴書附表編號3 36,500元 魏欣怡以網際網路傳播工具，對公眾散布而犯詐欺取財罪，處有期徒刑壹年壹月。未扣案之犯罪所得新臺幣參萬陸仟伍佰元沒收，於全部或一部不能沒收或不宜執行沒收時，追徵其價額。 4 陳鄧羽絜 起訴書附表編號4 99,000元 (131,000元-32,000元=99,000元) 魏欣怡犯詐欺罪，處有期徒刑伍月，如易科罰金，以新臺幣壹仟元折算壹日。未扣案之犯罪所得新臺幣玖萬玖仟元沒收，於全部或一部不能沒收或不宜執行沒收時，追徵其價額。 5 方曼婷 起訴書附表編號5 20,000元(28,000元-8,000元=20,000元) 魏欣怡以網際網路傳播工具，對公眾散布而犯詐欺取財罪，處有期徒刑壹年壹月。未扣案之犯罪所得新臺幣貳萬元沒收，於全部或一部不能沒收或不宜執行沒收時，追徵其價額。 6 陳翊宣 起訴書附表編號6 10,000元 魏欣怡以網際網路傳播工具，對公眾散布而犯詐欺取財罪，處有期徒刑壹年壹月。未扣案之犯罪所得新臺幣壹萬元沒收，於全部或一部不能沒收或不宜執行沒收時，追徵其價額。 7 劉怡婷 起訴書附表編號7 10,000元 (90,000元-80,000元=10,000元) 魏欣怡以網際網路傳播工具，對公眾散布而犯詐欺取財罪，處有期徒刑壹年壹月。未扣案之犯罪所得新臺幣壹萬元沒收，於全部或一部不能沒收或不宜執行沒收時，追徵其價額。 

附錄本案論罪法條全文：
中華民國刑法第339條
（普通詐欺罪）
意圖為自己或第三人不法之所有，以詐術使人將本人或第三人之
物交付者，處 5 年以下有期徒刑、拘役或科或併科 50 萬元以
下罰金。
以前項方法得財產上不法之利益或使第三人得之者，亦同。
前二項之未遂犯罰之。 

中華民國刑法第339條之4
犯第 339 條詐欺罪而有下列情形之一者，處 1 年以上 7 年以
下有期徒刑，得併科 1 百萬元以下罰金：
一、冒用政府機關或公務員名義犯之。
二、三人以上共同犯之。
三、以廣播電視、電子通訊、網際網路或其他媒體等傳播工具，
    對公眾散布而犯之。
前項之未遂犯罰之。